【裁判字號】    99,上訴,1282
【裁判日期】    990527
【裁判案由】    毒品危害防制條例
【裁判全文】
臺灣高等法院刑事判決                99年度上訴字第1282號
上  訴  人
即  被  告  乙○○
上列上訴人因毒品危害防制條例案件，不服臺灣桃園地方法院98
年度審訴字第3142號，中華民國99年2月26日第一審判決（起訴
案號：臺灣桃園地方法院檢察署98年度毒偵字第3484號），提起
上訴，本院判決如下：
    主  文
上訴駁回。
    事  實
一、乙○○明知海洛因係毒品危害防制條例所列管之第一級毒品
    ，不得持有、施用，卻仍基於施用第一級毒品海洛因之犯意
    ，於民國98年5月13日某時，在其前位於桃園縣龜山鄉○○
    路○段1128巷3號5樓之居處內，將海洛因以礦泉水稀釋後，
    用針筒注射靜脈方式，施用第一級毒品海洛因1次。嗣於98
    年5月13日23時10分許，在桃園縣龜山鄉○○○路123號，為
    警於上址查緝另名通緝犯時，發現現場有施用毒品現象，乙
    ○○手臂上有針孔痕跡，且有施用毒品前科，因而查獲。
二、案經桃園縣政府警察局龜山分局報請臺灣桃園地方法院檢察
    署檢察官偵查起訴。
    理    由
一、訊據上訴人即被告乙○○對於上揭時、地施用第一毒品之犯
    行，迭於偵訊、原審及本院坦承不諱，且被告為警查獲時所
    採尿液，分別以EIA酵素免疫分析法初驗、GC/MS氣相層析質
    譜儀法確認複驗後，呈鴉片類之陽性反應，此有臺灣檢驗科
    技股份有限公司濫用藥物檢驗報告1紙、桃園縣政府警察局
    龜山分局被採尿人尿液暨毒品真實姓名與編號對照表在卷足
    憑。被告雖辯稱係自首云云，然經傳詰證人甲○○即查獲本
    案之員警結證略以：當時去桃園縣龜山鄉○○路○段1128巷
    3號5樓，查緝另名通緝犯（應該係被告親戚），發現他們有
    施用毒品情形，且被告手臂上有針孔痕跡，即以電話查其前
    科，知其有毒品前科，因認有施用毒品，而問被告施打針孔
    是否係施用毒品（海洛因）的針孔，被告當場承認有施用毒
    品等語在卷（見本院卷第27頁反面、第28頁），是被告之承
    認尚與自首要件不符，核屬自白，所辯自首即非可採。被告
    上開自白與事實相符，事證明確，犯行堪以認定，應依法論
    科。
二、核被告所為，係犯毒品危害防制條例第10條第1項施用第一
    級毒品罪。其施用前後非法持有海洛因之低度行為，為施用
    毒品之當然手段，皆應為施用毒品之高度行為所吸收，不另
    論罪。查被告前於民國88年間因施用毒品案件，經臺灣屏東
    地方法院（下稱屏東地院）以88年度毒聲字第1262號裁定送
    觀察、勒戒後，因認有繼續施用毒品傾向，再經屏東地院以
    88年度毒聲字第1503號裁定令入戒治處所施以強制戒治，復
    經屏東地院以89年度毒聲字第737號裁定停止戒治，嗣經屏
    東地院以89年度毒聲字第1562號裁定撤銷停止戒治，於90年
    1月4日執行完畢而釋放，並經臺灣屏東地方法院檢察署檢察
    官以90年度戒毒偵字第9號為不起訴處分確定。復於上開強
    制戒治執行完畢釋放後5年內之90年間又因施用毒品案件，
    經屏東地院以90年度毒聲字第1230號裁定令入戒治處所施以
    強制戒治，於92年8月12日強制戒治期滿而執行完畢，刑責
    部分則經屏東地院以91年度訴緝字第36號判決判處有期徒刑
    1年，上訴後，經臺灣高等法院高雄分院以91年度上訴字第
    1845號判決撤銷原判決改判處有期徒刑1年2月確定，於93年
    12月17日執行完畢。有本院被告前案紀錄表在卷可稽，被告
    於5年內，故意再犯本件最重本刑為有期徒刑以上之罪，依
    刑法第47條第1項規定，應論以累犯，並加重其刑。
三、原審本同上之見解，適用刑事訴訟法第299條第1項前段、第
    273條之1第1項、第310之2、第454條第1項前段、毒品危害
    防制條例第10條第1項，刑法第11條、第47條第1項之規定，
    量處有期徒刑1年1月，本院並審酌其迭犯施用毒品，明知家
    庭狀況、且懷孕在身，仍不知悔改，顯然自制力欠佳，與所
    生損害及犯後尚能坦承犯行等情，核原審之認事用法尚無不
    合，量刑亦甚妥適；被告提起上訴，以其應屬自首，且先生
    服刑中，尚有公婆二老及二幼子待養，家庭經濟狀況不佳，
    請求從輕量刑，或緩刑等情，而指摘原判決不當，為無理由
    ，應予駁回。
據上論斷，應依刑事訴訟法第368條，判決如主文。
本案經檢察官何明楨到庭執行職務。
中    華    民    國    99    年    5    月     27    日
                  刑事第二十二庭審判長法  官  郭雅美
                                      法  官  洪于智
                                      法  官  魏新國
以上正本證明與原本無異。
如不服本判決，應於收受送達後10日內向本院提出上訴書狀，其
未敘述上訴之理由者並得於提起上訴後10日內向本院補提理由書
（均須按他造當事人之人數附繕本）「切勿逕送上級法院」。
                                      書記官  蔡儒萍
中    華    民    國    99    年    5     月    27    日
附錄：本案論罪科刑法條全文
毒品危害防制條例第10條第1 項
施用第一級毒品者，處 6 月以上 5 年以下有期徒刑。

司法院資訊處製作；財團法人民間司法改革基金會備份。
